臺灣臺北地方法院民事裁定
111年度小上字第152號
上  訴  人  徐利華  
被上訴人    裕融企業股份有限公司

法定代理人  嚴陳莉蓮
上列當事人間請求返還不當得利事件，上訴人對於本院臺北簡易
庭於民國111年8月17日所為110年度北小字第5071號第一審判決
提起上訴，本院裁定如下：
    主  文
上訴駁回。
第二審訴訟費用新臺幣壹仟伍佰元由上訴人負擔。
    理  由
一、對於小額程序之第一審裁判上訴，非以其違背法令為理由，
    不得為之；上訴狀應記載上訴理由，表明下列各款事項：
    原判決所違背之法令及其具體內容，依訴訟資料可認為原
    判決有違背法令之具體事實，民事訴訟法第436條之24第2項
    、第436條之25分別定有明文。又依同法第436條之32第2項
    準用第468條及第469條第1款至第5款規定，判決不適用法規
    或適用不當者，為違背法令，其中判決有同法第469條第1款
    至第5款情形之一者，為當然違背法令。是當事人於小額訴
    訟程序提起上訴，如依民事訴訟法第468條規定，以第一審
    判決有不適用法規或適用法規不當為理由時，其上訴狀或理
    由書應有具體之指摘，並揭示該法規之條項或其內容；若係
    成文法以外之法則，應揭示該法則之旨趣；倘為司法院解釋
    等，則應揭示該判解之字號或其內容。如以民事訴訟法第46
    9條第1款至第5款情形為理由時，其上訴狀或理由書，應揭
    示合於該條款之事實。上訴狀或理由書如未依此項方法表明
    者，即難認為已對第一審判決之違背法令有具體之指摘，其
    上訴自難認為合法。又所謂判決違背法令，係指原判決有不
    適用法規或適用不當之情形，若僅係取捨證據、認定事實等
    屬於原審法院職權行使之事項，除有認定違法之情形外，應
    不生違背法令之問題，最高法院28年上字第1515號裁判意旨
    可參。
二、本件上訴人上訴意旨略以：原審判決意指被上訴人收取前揭
    金額之利息，顯係依兩造間之「系爭契約」為之等語，惟查
    ，兩造間約定之「系爭契約」為年息0.0.5%計息。被上訴人
    所收取之利息為年息20%，非判決書所指係依兩造間之「系
    爭契約」以年息0.05%為之計息。被上訴人所提103年度簡上
    字第538號民事判決所載，利息為新台幣(下同)49,388元，
    年息高達20%，非以雙方約定之「系爭契約」計息。據上，
    原審未對被上訴人利息計算方式詳加調查，也未令被上訴人
    提出依據契約為何？卻漠視上訴人所提訴訟資料之證物，證
    明被上訴人是以偽造之本票所載20%利息，收取上訴人49,38
    8元之事實等語。
三、經查，上訴人上開主張係對原審判決認定事實取捨證據暨文
    字記載所為之爭執，並非具體說明原審判決不適用法規、適
    用法規不當之情形，亦未揭示所主張法規之條項內容以及合
    於民事訴訟法第469條第1款至第5款所列之事實，是尚無從
    認為上訴人已經符合對原審判決有違背法令情事而為具體指
    摘之要件，是揆諸首揭說明，其並非以原審裁判違背法令為
    理由所為上訴，是本件對小額程序第一審裁判之上訴，並無
    從認為已合法表明上訴理由，其上訴為不合法，應予駁回。
四、本件第二審訴訟費用1,500元，應由上訴人負擔，爰確定為
    如主文第二項所示。
五、據上論結，本件上訴為不合法，應依民事訴訟法第436條之3
    2第1項、第2項、第444條第1項前段、第95條、第78條、第4
    36條之19第1項，裁定如主文。
　　
中　　華　　民　　國　　111 　年　　11　　月　　23　　日
            民事第一庭　審判長法　官　賴錦華
                              法　官　吳佳薇
                              法　官　蘇嘉豐
以上正本係照原本作成。
本裁定不得抗告。
中　　華　　民　　國　　111 　年　　11　　月　　23　　日
                              書記官　陳靜